【裁判字號】    91,易,3793
【裁判日期】    920530
【裁判案由】    傷害
【裁判全文】
臺灣高雄地方法院刑事判決                        九十一年度易字第三七九三號
    公  訴  人  臺灣高雄地方法院檢察署檢察官
    被      告  丙○○
右列被告因傷害案件，經檢察官提起公訴（九十一年度偵字第一二三四九號），本院
判決如左：
    主  文
丙○○共同連續傷害人之身體，處有期徒刑壹年陸月。
    事  實
一、丙○○於民國九十年十一月九日與姓名、年籍均不詳之成年男子一同前往位於高
    雄市苓雅區○○○路六二號六樓之「ＫＩＳＳ舞廳」內跳舞，而於翌日即十一月
    十日二時許乙○○、甲○○及丁○○三人亦一同前往該舞廳內跳舞，至四時許，
    丙○○即與姓名、年籍均不詳之成年男子數人均共同基於傷害他人身體、健康之
    概括犯意，見乙○○在舞池內跳舞，即先圍住乙○○，並推乙○○後背，待乙○○轉身，即持不詳種類刀械刺乙○○腹部，丁○○、甲○○二人見狀，即趨前欲
    救護乙○○，丙○○與不詳姓名之成年男子見狀均承前開傷害犯意，並持不詳種
    類刀械刺丁○○之手部與腹部等處，另有人持鐵椅毆打丁○○，且另由二至三名
    男子圍住甲○○分持鐵椅毆打甲○○，致乙○○受有肝臟穿刺傷（二×一×二公
    分、右上腹部穿刺傷二×一公分）、背部穿刺傷（二×一×一公分）、丁○○受
    有腹部穿刺傷（二×一×六公分、二×零點五×一公分）、左上臂穿刺傷（二×
    一×一公分）、左臂穿刺傷（一點五×一×一公分）、甲○○則受有左眼瞼斯裂
    傷（二×一×零點五公分）、左前額瘀傷（五×五公分）、右頭頂部血腫（五×
    五公分）、左後背肩胛骨瘀傷（十×四公分）等傷害。
二、案經乙○○、甲○○、丁○○訴請高雄市政府警察局苓雅分局報請台灣高雄地方
    法院檢察署檢察官偵查起訴。
    理  由
一、訊據被告丙○○否認前開傷害告訴人等三人之犯行，辯稱：伊雖有去過ＫＩＳＳ
    舞廳，但是在二、三年前去過的，九十年間並未去過該間舞廳，至於九十年十一
    月九日晚間人在何處則不記得，伊並未傷害告訴人三人云云。
二、經查：
（一）前開犯罪事實，業據告訴人乙○○、甲○○、丁○○等三人指陳無訛，告訴人
      乙○○指稱：伊與友人丁○○、甲○○等人於九十年十一月十日凌晨二時許，
      一同前往ＫＩＳＳ舞廳跳舞，被告另與他人坐在隔壁桌，在四、五點時伊在舞
      池跳舞，被告與三、四個人圍過來，被告先大聲的講「你在看什麼」，就過來
      推伊後背，伊回頭被告就拿類似蝴蝶刀的刀子往伊腹部刺，伊被刺後身體彎下
      ，友人丁○○、甲○○就過來，丁○○出手護著伊，伊有看到另有二、三名年
      輕人手上拿著刀子刺丁○○，丁○○將伊往外拉時，又有人從背後次伊後背一
      刀，當時約有七、八人圍著伊等三人，甲○○也跟他們推擠，而有被人拿鐵椅
      圍毆，當時舞廳的光線雖很暗，但伊與被告僅距離二公尺，有看到被告雙手均
      有刺青，從手臂一直刺到手腕，左手刺一個魔鬼臉部類似骷顱頭的圖樣，且在
      舞廳內伊與被告坐於隔壁桌，看到被告已有二小時，並非一到舞廳就發生事端
      ，雖伊有喝酒但並沒有醉到認不出人，事後伊問店裡圍事及客人，表示是綽號
      「草衙偉仔」傷伊即是被告，伊可以確定就是被告傷害伊等語；告訴人甲○○
      亦陳：當天三人去舞廳跳舞，約隔一個小時後發生衝突，當時告訴人乙○○在
      舞池內跳舞，被告等人在舞池外面，整群約有十幾個人就圍住被告，並開始打
      乙○○，丁○○先衝過去問要幹嘛，並將乙○○拉出來，當時很亂並未看清楚
      被告等人如何毆打乙○○、丁○○，且當時伊本來要過去，但被二、三人圍住
      ，並遭毆打，還用鐵椅子打伊等語；另告訴人丁○○亦陳：當天凌晨二點多，
      伊與甲○○、乙○○二人一起去舞廳，到四點多發生事故，當時伊與甲○○坐
      在位置上，告訴人乙○○在舞池內跳舞，伊看到有十幾個人走到乙○○後方，
      並有一人往乙○○背後打下去，伊看到後就衝過去要將乙○○拉回來，那十幾
      個人就開始打我，是用椅子打伊，並有拿利刃戳伊的手，被告也拿利刃戳伊，
      伊的手有流血，且因伊的手舉起來擋，就被被告一群人用刀子戳到伊腹部，當
      時甲○○在旁邊，被三、四個人圍著並拿鐵椅打，事後，伊就先帶乙○○去醫
      院，伊雖沒有看清楚被告的臉部，但有看到被告的特徵，因被告雙手均有刺青
      ，身高約一百六十幾公分，短髮型，事後伊有到舞廳人有看到被告，一眼就可
      認出當天是被告傷害伊，另有綽號「東晟」之朋友告訴伊當天傷害伊的人名字
      叫做丙○○等語（見警卷第三頁至第十四頁調查筆錄、偵查卷第五頁及其背面
      訊問筆錄，及本院九十一年十二月三日訊問筆錄）。
（二）而告訴人三人經被告等人追打與傷害均有受傷，告訴人乙○○受有腹部穿刺傷
      傷合併肝損傷、背部穿刺傷之傷害，告訴人丁○○亦受有腹部穿刺傷、腹內出
      血、左上臂及左臀穿刺傷之傷害，告訴人甲○○則受有左眼瞼撕裂傷（二×零
      點五公分）、左前額瘀傷（五×五公分）、右頭頂部血腫（五×五公分）、左
      後背肩胛骨瘀傷（十×四公分）等傷害，分別有阮綜合醫院出具之診斷證明書
      三份均附卷可憑。且被告雙手手臂分別有彩色與素色刺青等情，亦據被告陳述
      ：伊雙手前後及背部在二、三年前刺青，左手刺一鬼頭、右手刺一鯉魚圖樣圖
      樣等語明確，及有相片五幀在卷可按。
（三）此外，且經本院將被告送請測謊鑑定，經進行控制問題法及混合問題法進行測
      謊，詢即被告有關１、未參與傷害情事２、案發日未持刀刺傷被害人３、案發
      時未在舞廳打人等問題均呈現有情緒波動之反應，故研判被告有說謊之情，有
      法務部調查局九十二年四月二十五日以調科南字第０九二六二三六０一七０號
      測謊報告書一紙在卷可資參佐。顯見被告確實有參與共同手持刀械傷害告訴人
      等三人，至為灼然。
（四）並按殺人罪與傷害罪之區別，應以加害人有無殺意，即在下手時是否明知或預
      見足以致人於死為斷，至被害人受傷是否致命部位、所用兇器為何等，雖可供
      認定事實之資料與心證，究不能據為區別之絕對標準（最高法院十八年上字第
      一三○九號及四十四年台上字第三七三號判例意旨參照）。次按殺人未遂罪之
      成立，以有戕害他人生命之故意，著手於刺殺之實行而未發生死亡之結果為要
      件；而殺人未遂與傷害之區別，應以加害人有無殺意為斷，以戕害他人生命之
      故意，著手於刺殺之實行而未發生死亡之結果，為殺人未遂，倘無使人喪失生
      命之故意，僅在使其身體、健康受到傷害，則為傷害罪，二罪皆發生傷害之結
      果，祗其主觀犯意及身體傷害程度不同而已；又被害人所受傷害程度，固不能
      據為認定有無殺意之唯一標準，但加害人下手及經過情形如何，於審究犯意方
      面，仍不失為重要參考資料。查本件被告與告訴人三人均不相識，顯無任何糾
      紛，業據告訴人乙○○、丁○○、等人陳述：渠等並不認識被告，雙方並無任
      何糾紛或爭執，並不知被告為何傷害渠等人，且被告等人圍過來的時候有大聲
      喊「你在看什麼」等情明確，被告亦陳：並不認識告訴人三人，顯見被告僅係
因莫名氣憤始持刀械欲教訓告訴人三人意味濃厚，況被告與告訴人亦無任何仇
      隙，衡諸常情，被告尚不至於僅為此一時看不順眼即有致告訴人等人於死地之
      必要；參以告訴人等人均陳逃離舞廳後，被告等人即未追出，倘被告有殺人決
      意，則於告訴人等人身受傷害之際大可進一步對告訴人等人進行殺害，豈有任
      由告訴人乙○○、丁○○二人搭乘計程車離開就醫之可能，堪認被告本意僅係
      基於傷害之故意而已，並無置被害人於死之決意。且觀諸告訴人前開傷勢，所
      傷及部位分別為手臂、腹部及背部等處，有阮綜合醫院九十一年十二月十日以
      阮醫教字第九一三四一號函所附告訴人乙○○、丁○○之病歷各一份在卷可參
      。綜觀前揭函文所載告訴人所受傷勢雖為腹部，且告訴人乙○○之腹部所受之
      傷並有刺傷肝臟，但傷口非鉅，且告訴人二人係自行搭車前往就醫，至醫院二
      人之意識均尚清楚，顯無致死危險，均可見被告當時並非猛力揮刀所致，難認
      被告下手時有致人於死之犯意甚明，併此說明。
（五）至於證人黃銘嘉在庭所證述有關被告傷害告訴人三人部分證詞，並未親眼目睹
      被告傷害告訴人三人犯行，而係事後據告訴人丁○○所述，是此部分所證述內
      容尚難採信，亦附此說明。
（六）綜上說明，被告空言否認傷害犯行，顯係事後卸責之詞，不足採信，本件事證
      明確，被告犯行循堪認定。
三、核被告丙○○所為，係犯刑法第二百七十七條第一項之傷害罪。被告與姓名、年
    籍不詳之成年男子就前開傷害犯行間有犯意聯絡及行為分擔，為共同正犯。又被
    告先後多次傷害犯行，時間緊接、方法相同，觸犯構成要件相同之罪，顯係基於
    概括犯意為之，為連續犯，依刑法第五十六條之規定，以一罪論，並依法加重其
    刑。爰審酌被告素行不良，有台灣高等法院被告全國前案紀錄表一份在卷可按，
    與告訴人間並無任何冤隙，莫名與多人持刀傷害告訴人之動機、目的與行為，與
    告訴人所受傷害程度，及犯後迄今未與告訴人達成和解賠償損害，並否認犯行之
    態度等一切情狀，量處如主文所示之刑。
四、至於告訴人等人所稱被告傷害時所持之不詳種類利刃，然查並未扣案，且無積極
    證據足認係被告所有，且乏證可證現尚存在，為免執行困難，爰均不另宣告沒收
    之，併予敘明。
據上論斷，應依刑事訴訟法第二百九十九條第一項前段，刑法第二十八條、第五十六
條、第二百七十七條第一項，判決如主文。
本案經檢察官朱秋菊到庭執行職務。
中      華      民      國    九十二    年      五      月    三十    日
                        臺灣高雄地方法院刑事第三庭
                            法    官    程克琳
右正本證明與原本無異。
如不服本判決，應於判決送達後十日內，向本院提出上訴狀。
                             書記官    梁瑜玲
中    華    民    國      九十二      年      六      月     二      日
【附錄本判決論罪科刑法條】
刑法第二百七十七條：
傷害人之身體或健康者，處三年以下有期徒刑、拘役或一千元以下罰金。
犯前項之罪因而致人於死者，處無期徒刑或七年以上有期徒刑；致重傷者
，處三年以上十年以下有期徒刑。


司法院資訊處製作；財團法人民間司法改革基金會備份。
